臺灣高雄地方法院刑事判決　　　　　　 94年度簡上字第787號
上　訴　人
即　被　告　丙○○
上列被告因違反商標法案件，對本院簡易庭中華民國94年7 月29
日94年度簡字第4370號刑事簡易判決（檢察官聲請簡易判決處刑
書案號：94年度偵字第8282號）不服，提起上訴，本院管轄之第
二審合議庭判決如下：
    主      文
上訴駁回。
    事實及理由
一、本案經本院審理結果，認第一審以被告犯商標法第82條、第
    81條第1 款之明知為未得商標權人同意，於同一商品，使用
    相同之註冊商標之商品而販賣罪，處有期徒刑5 月，並諭知
    易科罰金之折算標準，其認事、用法及量刑均無不當，應予
    維持，本院認定之犯罪事實及證據，除引用第一審判決書引
    用檢察官聲請簡易判決處刑書記載之事實、證據外，並補充
    ：「丙○○自93年5 月起即受雇於柯淑美」。
二、按被告以外之人於審判外之陳述，雖不符前4 條（指刑事訴
    訟法第159 條之1 至第159 條之4）之 規定，而經當事人於
    審判程序同意作為證據，法院審酌該言詞陳述或書面陳述作
    成時之情況，認為適當者，亦得為證據；當事人、代理人或
    辯護人於法院調查證據時，知有第159 條第1 項不得為證據
    之情形，而未於言詞辯論終結前聲明異議者，視為有前項之
    同意，刑事訴訟法第159 條之5 定有明文。本案上訴人即被
    告丙○○對於證人甲○○、賴麗玉及共同被告柯淑美於警詢
    中所為之陳述，於本院準備程序明確表示：不爭執證據能力
    等語，且於言詞辯論終結前，均未聲明異議，依法自應視為
    被告同意上開證人及同案被告於警詢及偵查中所為之陳述，
    得作為證據，本院審酌上開證人及同案被告於警詢及偵查中
    所為陳述作成時之狀況，認為適當，依刑事訴訟法第159 條
    之5 第1 項之規定，為傳聞法則之例外，應有證據能力，合
    先敘明。
三、上訴人即被告丙○○上訴意旨略以：警察到時，是伊負責看
    店，警察要伊協助調查，並無與柯淑美共同從事販賣仿冒商
    品等語。經查，被告丙○○於警詢中對於將仿冒商品拍照儲
    存在電腦內，在店內供顧客選購後而叫蕭智明去拿貨交付予
    客人等情坦承不諱，核與共同被告柯淑美於警詢證述相符，
    此外，被告在警詢中坦承知悉扣案之物品係屬仿冒商品，亦
    與證人甲○○、賴麗玉於警詢中供述扣案之物品均係未得商
    標權人同意，於同一商品，使用相同之註冊商標之仿冒商品
    等情相符，並有仿冒商品儲存於電腦主機之畫面照片4 幀、
    經濟部智慧財產局商標註冊查詢單18紙及照片15張附卷為憑
    ，況現值政府大力查禁仿冒商品，電子及平面媒體亦均不乏
    宣導尊重他人智慧財產權之廣告文宣，是禁售仿冒商品已為
    一般國民所共知，且香奈兒公司、路易威登馬爾悌耶公司、
    普瑞得公司、固喜歡固喜公司、布拜里公司、奧佛雷旦喜公
    司、克麗絲河迪奧高巧公司、萬寶龍公司分別向經濟部智慧
    財產局申請註冊，取得商標專用權，並指定使用於服飾、鑰
    匙圈、髮夾、項鍊、耳環、皮件、鞋子、皮箱、旅行箱、筆
    等商品，已在國際及國內市場行銷多年，品質著有商譽，為
    業者及消費大眾所共知，被告將仿冒商品拍照儲存於電腦中
    供客人選購，足堪認其明知所販售之物係仿冒前揭商標之商
    品無訛，本件被告違反商標法犯行事證明確，原審判決據以
    被告先前即有違反商標法之前科紀錄、販售之數量及犯後態
    度等情狀，判處有期徒刑5 月，並諭知易科罰金之折算標準
    ，核無不當。被告上訴空言指摘原判決不當云云，惟未提出
    其他足資證明之積極事證，被告上訴並無理由，應予駁回。
    至於本案被告之犯行係於前案違反商標法緩刑期間內為之，
    是否應撤銷前案之緩刑宣告，另由執行檢察官參酌，附此敘
    明。
據上論斷，應依刑事訴訟法第455 條之1 第1 項、第3 項、第36
8 條、第364條、第373條，判決如主文。
本案經檢察官乙○○到庭執行職務。
中　　華　　民　　國　　94　　年　　10　　月　　31　　日
                    鳳山刑事第二庭審判長法  官  邱明弘
                                        法  官  譚德周
                                        法  官  廖建瑜
以上正本證明與原本無異。
不得上訴。
中　　華　　民　　國　　94　　年　　10　　月　　31　　日
　　　　　　　　　　　　　　　　　　　　書記官  張家榮
